臺灣臺北地方法院民事裁定　　　　　　　100年度聲字第220號
異　議　人　新采國際開發股份有限公司
法定代理人　竺天翔
相　對　人　松崗資產管理股份有限公司（原文魁科技股份有限
　　　　　　公司）
法定代理人　朱國榮
上列當事人間聲明異議事件，本院裁定如下：
    主  文
異議駁回。
    理  由
一、本件異議意旨略以：本件提存事件乃清償提存，受取權人為
    異議人，且該提存物業已經債權人永盛資產管理股份有限公
    司聲請執行扣押在案，如本院民事執行處依法強制執行，顯
    然毋庸經異議人之意思表示，則提存物之強制執行顯與異議
    人之董事為何人或是否具有資格一事無涉。又異議人之法定
    代理人為何人縱有疑義，依強制執行法第30條之1 準用民事
    訴訟法第51條第1項、第2項之規定，本院民事執行處應可為
    異議人選任特別代理人，以對強制執行程序表示意見，故提
    存人即相對人於提存書所附「其他可確定何人為法定代理人
    之證明文件」之受取提存物條件，即非不能俱全而使條件成
    就，本院提存所以100年3月28日（95）存智字第1399號函否
    准異議人之聲請，為此，爰依提存法第24條之規定提出異議
    。
二、按提存書應記載下列事項：五…其受取提存物如應為對待給
    付，或附有一定要件者，並應記載其對待給付之標的或所附
    之要件；清償提存之提存物受取權人如應為對待給付時，非
    有提存人之受領證書、裁判書、公證書或其他文件，證明其
    已經給付或免除其給付或已提出相當擔保者，不得受取提存
    物，受取權人領取提存物應具備其他要件時，非證明其要件
    已具備者，亦同，提存法第9 條第1項第5款後段、第21條分
    別定有明文。經查，本院95年度存字第800 號提存書及提存
    通知書既於「對待給付之標的及其他受取提存物所附之要件
    」欄中載明「出租人新采國際開發股份有限公司（即異議人
    ）應提出臺灣臺北地方法院94年度訴字第366 號撤銷股東會
    決議民事確定判決或其他可確定何人為法定代理人之證明文
    件予提存人（即相對人）並經提存人出具同意書後領取本件
    提存之租金」，依上開法條之規定，異議人受取該提存物之
    條件，即包括(一)提出本院94年度訴字第366 號撤銷股東會決
    議民事確定判決或其他可確定何人為法定代理人之證明文件
    予相對人、(二)經相對人出具同意書，合先敘明。
三、又異議人前雖分別於100年3月3日、同年月8日提出民事陳報
    狀，主張異議人之法定代理人已確定為「竺天翔」，並舉異
    議人公司變更登記事項表與相對人在95年6 月28日出具之同
    意書為證，請求本院提存所將該提存物支付轉給予本院民事
    執行處云云；然查：
  (一)依相對人於95年6 月28日出具之同意書，其內容乃記載「立
    書人文魁資訊股份有限公司（即相對人），茲就臺灣臺北地
    方法院提存所95年度存字第800 號清償提存事件，於受取權
    人新采國際開發股份有限公司（即異議人）提出臺灣臺北地
    方法院94年度訴字第366 號撤銷股東會決議民事確定判決或
    其他可確定何人為法定代理人之文件予鈞院提存所時，同意
    受取權人領取該筆擔保金」，核與前揭本院95年度存字第80
    0 號提存書及提存通知書所載內容大致相符，即異議人仍須
    在提出本院94年度訴字第366 號撤銷股東會決議民事確定判
    決或其他可確定何人為法定代理人之文件予本院提存所時，
    始得受取此筆提存物。
  (二)再者，異議人固以99年4 月19日公司變更登記事項表主張業
    已提出「其他可確定何人為法定代理人之文件」，並經本院
    函詢臺北市政府屬實（見本院95年度存字第800 號臺北市政
    府100年3 月10日府產業商字第10081803600號函覆之公司登
    記資料）；惟相對人於100年3月28日向本院提存所提出民事
    陳述意見狀，表示除「臺灣臺北地方法院94年度訴字第 366
    號撤銷股東會決議民事判決」已在96年4 月24日經臺灣高等
    法院駁回異議人之上訴，確定撤銷異議人在94年12月16日所
    召集之股東臨時會決議外，異議人目前所有董監事之資格亦
    由訴外人國寶人壽保險股份有限公司（下稱國寶公司）及股
    東蔡秉宏訴請本院確認選舉該部分董監事之決議無效與撤銷
    ，由本院以99年度訴字第2149號受理在案中，仍無從確定「
    竺天翔」係有權代表異議人之人，故異議人無權領取提存物
    等情，另有國寶公司與蔡秉宏對異議人提起「確認被告新采
    國際開發股份有限公司99年3月26日在臺北市○○街9號所召
    開之股東會決議無效」、「確認被告新采國際開發股份有限
    公司99年3月26日在臺北市○○街9號所召開之股東會決議無
    效」、「確認被告新采國際開發股份有限公司96年8 月11日
    在臺北市○○○路167 號B1所召開之股東會決議無效」、「
    被告新采國際開發股份有限公司99年3 月26日在臺北市○○
    街9號所召開之股東會決議應予撤銷」之99年4月23日民事起
    訴狀、本院94年度訴字第366 號、臺灣高等法院94年度上字
    第641號判決、臺灣高等法院94年度上字第641號判決之確定
    證明書在卷可稽（見本院95年度存字第800 號卷），可知異
    議人在99年3 月26日召開股東會決議選出「竺天翔」等人為
    異議人自99年3月26日起至102 年3月25日止之董監事資格乃
    陷於不確定之狀態，當不符本院95年度存字第800 號提存書
    及提存通知書、相對人於95年6 月28日出具同意書所載「其
    他可確定何人為法定代理人之證明文件」之受取要件，故異
    議人聲請將上揭提存物支付轉給予本院民事執行處，即不應
    准許，本院提存所以100年3月28日（95）存智字第1399號函
    否准其聲請，並無違誤，異議人之異議為無理由，應予駁回
    。
四、據上論結，本件異議為無理由，依提存法第25條第1 項，裁
    定如主文。
中    華    民    國   100    年    4     月    20    日
                  民事第二庭    法  官  羅郁婷
以上正本係照原本作成。
如不服本裁定應於送達後10日內向本院提出抗告狀，並繳納抗告
費新臺幣1,000元。
中    華    民    國   100    年    4     月    22    日
                                    書記官  楊婷雅